臺灣桃園地方法院交通事件裁定　　　　　　　　　　九十二年度交聲字第五一五號
　　原處分機關　交通部公路總局新竹區監理所中壢監理站
　　異　議　人
　　即受處分人　甲○○
右列受處分人因違反道路交通管理處罰條例案件，對於交通部公路總局新竹區監理所
中壢監理站九十二年十一月三日壢監裁字第裁五三─Ｄ九Ａ八一九五四一號違反道路
交通管理事件裁決書聲明異議，本院裁定如左：
    主    文
原處分均撤銷。
甲○○汽車駕駛人，行經有燈光號誌管制之交岔路口闖紅燈，處罰鍰新臺幣貳仟柒佰
元，並記違規點數參點；又汽車駕駛人，駕駛汽車有違反道路交通管理處罰條例之行
為，經交通勤務警察制止時，拒絕停車接受稽查而逃逸，處罰鍰新臺幣參仟元，並記
違規點數壹點；應處罰鍰新臺幣伍仟柒佰元，並記違規點數肆點。
    理    由
一、原處分意旨略以：桃園縣警察局中壢分局員警，於民國九十年六月十日下午四時
    三十五分，目睹Ｚ六─三六七九號自小客車，行經桃園縣中壢市○○○路與榮民
    路口時闖紅燈，經員警鳴笛指揮停車受檢，該車不服指揮稽查，加速駛離逃逸，
    經員警填單逕行舉發，異議人即受處分人甲○○於應到案日期向原處分機關提出
    申訴，經原處分機關請舉發單位調查結果，仍認受處分人確有前述違規行為，原
    處分機關乃依道路交通管理處罰條例第五十三條、第六十條第一項，處罰鍰共計
    新臺幣五千七百元。
二、訊據異議人即受處分人甲○○矢口否認有右揭違規行為，辯稱：當時伊人在臺北
    ，並未駕車行經上開違規地點云云。
三、按汽車駕駛人，行經有燈光號誌管制之交岔路口闖紅燈者，處新臺幣一千八百元
    以上五千四百元以下罰鍰；汽車駕駛人駕駛汽車有違反道路交通管理處罰條例之
    行為，經交通勤務警察制止時，拒絕停車接受稽查而逃逸者，處三千元以上六千
    元以下罰鍰；道路交通管理處罰條例五十三條、第六十條第一項分別定有明文。
    而汽車駕駛人駕駛汽車違反道路交通管理處罰條例第五十三條、第六十條第一項
    規定者，除應依該條所規定之罰鍰處罰外，依道路交通管理處罰條例第六十三條
    第一項第一款、第三款規定，並應分別予記違規點數三點（違反第五十三條部分
    ）、一點（違反第六十條第一項部分）。又交通法庭認為聲明異議有理由或聲明
    異議雖無理由而原處分不當或違法者，應以裁定將原處分經聲明異議部分撤銷，
    並自為裁定，為道路交通案件處理辦法第二十條前段所明文規定。經查：
    (一)受處分人所有前開車輛有於前述時地闖紅燈行駛暨有經交通勤務警察制止時，
      拒絕停車接受稽查而逃逸之違規事實，業據證人即開單告發之員警林威震於本
      院調查中證稱：本案路口是在內壢的環中東路跟榮民路口，這是三時向的三個
      號誌，伊等當時車子停在路口要盤檢，當時違規車輛的行車燈號是紅燈，但是
      他卻直行闖過去，伊看到之後就鳴笛上前示意他靠邊停，但是該車輛並沒有停
      ，就直接加速往前開到前方二十公尺一個迴轉路口，就迴轉走了˙˙˙（你如
      何能夠確認就是這輛車牌號碼？）伊在攔他叫他靠路邊停的時候他沒有停，伊
      就注意他的車牌，他迴轉的時候伊看到他的車牌，就把他記下來˙˙˙（你記
      下車牌以後有無做查證的動作？）有的，伊記下車牌以後，回去查車型資料，
      發現符合伊才舉發等語明確。參以受處分人於本院調查時亦自承：（系爭車輛
      有無其他人在使用？）沒有，都是伊一個人使用等語。足徵受處分人確有前揭
      駕車之違規行為。
    (二)受處分人雖以舉發員警有誤認車牌之可能，且本件無相關舉發照片，又伊當時
      人在臺北，不可能駕車行經上開地點云云置辦。惟查：
    1.受處分人所稱當時在臺北一事，其於本院調查中先供稱：當時伊在作房屋仲介
      上班，伊是跟伊朋友簡之瓊一起作法拍屋，伊跟伊朋友會去看房子云云。然經
      本院定期命受處分人攜同證人簡之瓊到庭作證，受處分人即稱：簡之瓊無法到
      庭作證，要處理家裡的事，並改稱：伊當時下午跟簡之瓊出去吃東西、喝咖啡
      聊天，並逛街逛到晚上八、九點，之後才回家云云。則受處分人所稱當時人在
      臺北一事，並非無疑。
    2.至受處分人又改以：伊與當時男友林鴻興住在一起云云，而證人林鴻興就此於
      本院調查中亦證稱：她當時住在伊八德路的住址，當天伊早上就出去上班了，
      甲○○還在家裡睡覺，伊中午回來拿便當的時候，他還在睡，伊就叫他起床吃
      飯了，吃完大概一點多左右，伊就回公司了，他大概下午兩點多的時候打電話
      給伊，跟伊說她要去找朋友，至於找誰伊就不清楚了，伊一直工作到晚上快七
      點的時候，然後回家，伊回家的時候就已經看到他在家裡了云云。然證人林鴻
      興所述下班回到家即看見受處分人云云，時間核與受處分人前揭經隔離訊問後
      所述：逛街逛到晚上八、九點，之後才回到林鴻興家云云相左。況且，依證人
      林鴻興及受處分人於本院調查中所述，證人林鴻興是正常上班族，週休二日，
      然經本院查詢結果，九十年六月十日違規行為當天為星期日，此有中華民國九
      十年政府行政機關辦公日曆表在卷可按，則證人林鴻興所述當天有在上班云云
      ，明顯與事實不符。從而證人林鴻興前揭本院調查中所述，為事後迴護受處分
      人之詞，更顯見受處分人確有右揭違規行為而情虛，以致要證人林鴻興為上開
      虛偽陳述。
    3.此外，依卷附汽車車籍查詢資料，受處分人之戶籍地址在桃園縣中壢市○○街
      五巷十七號，而依證人林威震於本院調查中所述：（華勛街五巷十七號距離違
      規地點多遠？）有一段距離，大概要二、三公里，（華勛街跟違規地點的相關
      位置？）榮民路再往前走是榮民南路，跟華勛街有交岔口，可以通到華勛街等
      語，及受處分人就此於本院調查中自承：沒有錯，榮民路轉到華勛街的時候離
      伊家就很近了等語。佐以證人林鴻興於本院調查中所述：（甲○○跟你交往之
      後，有無常常回家？）如果有要回家就是禮拜六、禮拜天他才會回去等語。是
      本件違規行為當時為星期日，且違規地點距離與受處分人戶籍地相去不遠，甚
      至可以通往受處分人戶籍地，更足認受處分人確有駕車行經上開地點之違規行
      為，員警舉發之違規車號並無違誤。從而受處分人徒以本案無舉發照片，空言
      指摘員警舉發有誤云云，難以憑採。
四、綜上所述，受處分人確有在前揭時地闖紅燈行駛及經交通勤務警察制止時，拒絕
    停車接受稽查而逃逸之違規行為，本件受處分人否認有違規行為，核無理由。原
    處分機關依前揭道路交通管理處罰條例規定據以裁罰，固非全屬無據，然卻漏未
    併依同條例第六十三條第一項第一款、第三款規定分別併予記違規點數一點及三
    點，自有未洽，按上說明，本院自應將原處分撤銷，並依法自為裁定如主文第二
    項所示。
據上論斷，應依道路交通案件處理辦法第二十條前段，道路交通管理處罰條例第五十
三條、第六十條第一項、第六十三條第一項第一款、第三款，裁定如主文。
中      華      民      國    九十三    年      二      月     十九     日
                                臺灣桃園地方法院交通法庭
                                      法  官  許  泰  誠
右正本證明與原本無異。
如不服本裁定，應於送達後五日內，向本院提出抗告狀。
                                      書記官  王  嘉  麒
中      華      民      國    九十三    年      二      月    二十三    日
